# 请教陈版，合同资产是否需要重分类列示

提问人：vita_c 时间：2022-07-15 09:43:31
陈版，您好。
1 、如果质保期在 1 年以上的质保金类合同资产在其他非流动资产列示，那是否意味着合同资产这个科目不可能有 1 年以上的质保金类合同资产。因为如果质保期是 1 年的合同资产，质保期到期后即使未收款，也应该转应收账款列示。质保期超过 1 年的又列示在其他非流动资产。对于列示在其他非流动资产这部分是否还需考虑计提减值损失？如果需要计提减值在其他非流动资产列示？
2 、对于其他类合同资产，实际无法预计何时结算的，超过 1 年的部分是否仍然应该按账龄情况列示在合同资产。

回答人：chenyiwei
1 、合同资产作为一个报表项目，其中不应包含有权收款日期（例如质保期届满日）距离资产负债表日超过一年的质保金。
对于列入其他非流动资产的质保金也同样需考虑减值问题，但除非债务人信用状况已明显恶化，否则对于合同资产，不论其账龄和预计有权收款日距离资产负债表日远近，均可按不超过最短账龄段（例如 1 年以内或者 6 个月以内）的应收账款的坏账准备计提比例予以考虑。
2 、如果无法预计何时结算的，则对于有可能在一年内结算的情况（可能性极小的除外），可以列入合同资产。

提问人：vita_c 时间：2022-07-18 08:26:04
对于第 2 点回复不是很清晰，按照陈版您的意思，除了保证金的其他的合同资产，只有预期 1 年内结算的才能在合同资产列示？ 1 年以上的都应该列示在其他非流动资产？
那综合 1 、 2 也就是说合同资产这个科目，不应该有 1 年以上的部分。全部都应该是 1 年以内的？

回答人：chenyiwei
合同资产作为报表项目时，所包含的金额都是预计 1 年内结算的。

提问人：vita_c 时间：2022-07-20 13:48:04
陈版，有 2 个疑问： 1 、当无法判断合同资产预期多久能结算的情况下（公司意愿马上结算，但是客户各种理由延迟结算）， 如何划分流动性。
2 、另外请教下为什么应收账款不按照预期收回的时间划分到其他非流动资产，全都列示在应收账款中。为什么合同资产要做如此区分（关键除了质保金这种比较明确的，其他的有时也不是能明确预计的结算日期。）

回答人：chenyiwei
1 、如果公司无法主导其回收，预计很可能受到客户拖延影响的，则为非流动资产。 2 、更多地是一种习惯上的差异。